【裁判字號】    95,交聲,733
【裁判日期】    950731
【裁判案由】    交管條例聲異
【裁判全文】
臺灣板橋地方法院交通事件裁定        95年度交聲字第733 號
原處分機關  交通部公路總局臺北區監理所板橋監理站
異  議  人
即受處分人  甲○○
                      樓
上列異議人即受處分人因違反道路交通管理處罰條例案件，不服
交通部公路總局臺北區監理所板橋監理站原處分機關於中華民國
95年4 月17日所為之板監裁字裁41-CG0000000號之裁決處分（原
舉發案號：臺北縣政府警察局北縣警交字第CG0000000 號），聲
明異議，本院裁定如下：
    主  文
異議駁回。
    理  由
一、原處分意旨略以：異議人即受處分人甲○○於民國（下同）
    95年2 月6 日上午8 時1 分許，騎乘車號QHW-841 號輕型機
    車，行經中和市○○路，因「不依規定駛入來車車道」之違
    規，經臺北縣政府警察局交通隊警員拍照後逕行舉發，爰依
    道路交通管理處罰條例第45條第3 款規定（舉發通知單贅引
    第1 項）掣單舉發。嗣異議人於95年3 月15日向原處分機關
    提出陳述，經原處分機關函轉原舉發機關查處無誤後，原處
    分機關乃依道路交通管理處罰條例第45條第3 款（裁決書贅
    引第1 項）規定舉發，處罰鍰新臺幣（下同）900 元，並依
    同條例第63條第1 項第1 款（裁決書漏引第1 款）規定，記
    違規點數1 點。
二、聲明異議意旨略以：伊於95年2 月6 日8 時行駛中和員山路
    左轉，因左轉汽車太多，使伊機車無法強行立即駛入右車道
    ，須待有空間再駛入，否則會發生事故，蓋因左轉後因汽車
    佔去車道，機車只得朝向右車道緩慢駛入，而非所謂逆向車
    道直行。又身為駕駛人除遵守交通規則外，道路安全更是重
    要，生命誠可貴隨時自我把關。
三、按汽車在雙向二車道行駛時，均應在遵行車道內行駛，在劃
    有分向限制線之路段，不得駛入來車之車道內，道路交通安
    全規則第97條第1 款、第2 款定有明文。次按汽車駕駛人，
    不依規定駛入來車車道者，處新臺幣600 元以上1800元以下
    罰鍰，亦為道路交通管理處罰條例第45條第3 款所明定，並
    應依同條例第63條第1 項第1 款規定記違規點數1 點。
四、經查：
（一）本件異議人即受處分人甲○○於95年2 月6 日上午8 時1
      分許，騎乘車號QHW-841 號輕型機車，行經中和市○○路
      ，因「不依規定駛入來車車道」之違規，經臺北縣政府警
      察局交通隊警員拍照後逕行舉發，爰依道路交通管理處罰
      條例第45條第3 款規定（舉發通知單贅引第1 項）掣單舉
      發。嗣異議人於95年3 月15日向原處分機關提出陳述，經
      原處分機關函轉原舉發機關查處無誤後，原處分機關乃依
      道路交通管理處罰條例第45條第3 款（裁決書贅引第1 項
      ）規定舉發，處罰鍰新臺幣（下同）900 元，並依同條例
      第63條第1 項第1 款（裁決書漏引第1 款）規定，記違規
      點數1 點，此有舉發通知單、採證照片、裁決書各1 件在
      卷可佐。
（二）異議人就其於上開時、地未依規定駛入來車車道之事實，
      並無爭執，僅以前揭情詞為辯。經查：依卷附舉發機關所
      提採證照片，異議人確係在對向車道上逆向行駛，且觀諸
      照片所示，異議人所騎乘機車之位置係位於2 輛汽車中間
      ，而該2 輛汽車相距約1 個汽車的車身距離，異議人若打
      右轉方向燈當有足夠空間駛入原應行駛之車道或是採行其
      他安全之方法，如先讓左轉之車輛通行，再隨後左轉等方
      法，而非異議人主觀上認為因左轉汽車佔去車道，異議人
      所騎乘之機車即得逆向行駛，況異議人為合法考領有駕駛
      執照之人，應熟知交通規則，並應遵守交通安全規則，是
      異議人所稱無法強行立即駛入右車道，須待有空間再駛入
      云云，即不足採。再者，異議人所稱駕駛人除遵守交通規
      則外，道路安全更是重要云云，然倘若是異議人僅認為自
      己生命可貴，即可恣意的違反交通規則，如任何騎乘機車
      逆向行駛，則置其他遵守交通規則之用路人及駕駛人於何
      地？又異議人為領有駕駛執照之人，當知異議人所騎乘之
      車道係屬於該對向車道之快車道，異議人逆向行駛無異使
      自己陷於難以預知的危險中。況且異議人僅空言稱其並未
      違規，復未提出任何積極證據，供本院調查，故本院自無
      從據為有利於異議人之認定，是異議人所辯均無可採，本
      件異議人駕駛車輛不依規定駛入來車車道之違規事實，事
      證明確，堪予認定。從而，原處分機關爰依道路交通管理
      處罰條例第45條第3 款之規定裁處異議人罰鍰900 元，並
      依同條例第63條第1 項第1 款之規定記違規點數1 點，核
      無違誤，本件聲明異議為無理由，應予駁回。
五、據上論斷，應依道路交通管理處罰條例第87條第2 項，道路
    交通案件處理辦法第19條，裁定如主文。
中    華    民    國    95    年    7     月    31    日
                  交通法庭            法  官  吳幸娥
以上正本證明與原本無異
如不服本裁定應於送達後5日內向本院提出抗告狀
                                      書記官  洪惠玲
中    華    民    國    95    年    8     月    1     日


司法院資訊處製作；財團法人民間司法改革基金會備份。
